---
title: "Què pensen els catalans dels seus polítics i les seves institucions?"
output: github_document
---



```{r setup, include=FALSE, echo = FALSE}
# Basic knitr options
library(knitr)
opts_chunk$set(comment = NA, 
               echo = FALSE, 
               warning = FALSE, 
               message = FALSE, 
               error = TRUE, 
               cache = FALSE,
               fig.width = 8.64,
               fig.height = 4.86,
               fig.path = 'figures/')
```


```{r}
# Libraries
library(vilaweb)
library(tidyverse)
library(databrew)
require(readr)  
library(ggrepel)
library(haven)
```

```{r}
# Read in Apr 2019 CEO data
df <- haven::read_sav('../../data-raw/ceo/Microdades anonimitzades -919.sav')
df <- df %>%
  dplyr::select(P24A,P24B,P24C,P24D,P24E,P24F,P24G,
                P34,
                P38_R,
                EDAT,
                EDAT_GR,
                P29,
                LLENGUA_ENQUESTA,
                LLOC_NAIX,PROVÍNCIA,
                contains("P49"),
                contains("P26"),
                P69) %>%
  dplyr::rename(provincia = PROVÍNCIA,
                llengua = P69) %>%
  mutate(llengua = as_factor(llengua)) %>%
  mutate(axis = ifelse(P29 %in% 98:99,
                       NA, P29)) %>%
  mutate(axis_simple = ifelse(axis <=3, 
                              'Esquerra',
                              ifelse(axis <= 6,
                                     'Centre',
                                     'Dreta')))
df$axis_simple <- factor(df$axis_simple,
                         levels = c('Esquerra', 'Centre', 'Dreta'))



llengua_dict <- tibble(
  llengua = c("Català (valencià / balear)",
               "Castellà",
               "Totes dues igual: català (valencià / balear) i castellà",
               "Altres llengües o altres combinacions",
               "No ho sap"),
language = c('Cat', 'Esp', 'Cat i\nEsp', 'Altres', 'Altres'))
llengua_dict$language <- factor(llengua_dict$language,
                                levels = c('Cat',  'Cat i\nEsp', 'Altres',  'Esp'))

df <- left_join(df, llengua_dict)
df <- df %>% dplyr::select(-llengua) %>%
  dplyr::rename(llengua = language)
df$llengua <- factor(df$llengua,
                                levels = c('Cat',  'Cat i\nEsp', 'Altres',  'Esp'))
# P34 is the indepenence question
# df$indy <- df$P34
indy_dict <- tibble(P34 = c(1, 2, 98,99),
                    indy = c('Independentistes',
                             'Unionistes',
                             'NS/NC',
                             'NS/NC'))

# P38_R is party question
party_dict <- tibble(P38_R = c(1, 3, 4, 6, 10, 21, 22, 80, 93, 96, 98),
                     partit = c('PPC','ERC', 'PSC', "C's", 'CUP', 'JxCat',
                                'CatEnComú\nPodem', rep('Altre/NS/NC', 4)))


df <- left_join(df, party_dict)
df <- left_join(df, indy_dict)

# # # P24 is the twitter question
# 
# a Pàgines de mitjans de comunicació.
# b Pàgines de partits o candidats.
# c Pàgines d’organitzacions ciutadanes o moviments cívics.
# d Blogs o fòrums de debat.
# e Facebook. 
# f Twitter.
# g Instagram.
# 1. si
# 2. no
# 98/99. no sap / no contesta
df$twitter <- as_factor(df$P24F)
df$twitter <- as.character(df$twitter)
df$twitter <- ifelse(is.na(df$twitter),
                     'No fa servir internet',
                     ifelse(df$twitter == 'Sí',
                            'Fa servir twitter\n(amb o sense altres mitjans)',
                            'No fa servir twitter,\nperò sí fa servir internet'))
df$twitter <- factor(df$twitter,
                     levels = rev(c('Fa servir twitter\n(amb o sense altres mitjans)',
                                'No fa servir twitter,\nperò sí fa servir internet',
                                 'No fa servir internet')))
# df$twitter <- factor(df$twitter,
#                      levels = rev(levels(df$twitter)))


# Valoració de polítics
politics <- gsub('P49A_', '', names(df)[grepl('P49A', names(df))])
val_pol <- function(who = NULL,
                    know = FALSE,
                    group = NULL){
  if(is.null(who)){
    who <- politics
  }
  pd <- df %>%
    dplyr::select(partit, axis, llengua, axis_simple, llengua, indy, contains('P49'))
  pd <- pd %>%
    gather(key, value, P49A_AFERNANDEZ:P49B_RIERA)
  pd$politic <- gsub('P49A_|P49B_', '', pd$key)
  pd$key <- substr(pd$key, 4,4)
  key_dict <- tibble(key = c('A',
                             'B'),
                     know = c('Know', 'Score'))
  pd <- left_join(pd, key_dict)
  if(know){
    out <- pd %>%
      filter(know == 'Know') %>%
      mutate(value = ifelse(value == 2, 0, value))
  } else {
    out <- pd %>%
      filter(know == 'Score') %>%
      filter(! value %in% 98:99)
  }
  if(is.null(group)){
    out <- out %>%
      group_by(politic) %>%
      summarise(value = mean(value, na.rm = TRUE),
                n = n())
  } else {
    out <- out %>%
      group_by_('politic', group) %>%
      summarise(value = mean(value, na.rm = TRUE),
                n = n())
  }
  if(know){
    out$value <- out$value * 100
  }
  out <- out %>% arrange(desc(value))
  return(out)
}

# x <- val_pol(know = TRUE, group = 'partit')
```


# Introducció

# Mètodes

# Resultats

## Reconeixement


```{r}
bp <- function(a,b){
  RColorBrewer::brewer.pal(n = 8, name = a)[b]
}
cols <- bp('Oranges', 6)
pd <- val_pol(know = TRUE)
pd$politic <- factor(pd$politic, levels = unique(pd$politic))
ggplot(data = pd,
       aes(x = politic,
           y = value)) +
  theme_vilaweb() +
  geom_bar(stat = 'identity',
           fill = cols) +
  theme(axis.text.x = element_text(angle = 90,
                                   hjust = 1)) +
  geom_text(aes(label = round(value, digits = 1)),
            nudge_y = -5,
            color = 'white') +
  labs(x = '',
       y = 'Percentatge',
       title = 'Reconeixement de polítics catalans',
       subtitle = 'Em podria dir, per a cadascun d’ells, si els coneix?',
       caption = 'Mostra: 1500 residents de Catalunya amb ciutadania espanyola.\nDades del Baròmetre d\'Opinió Política, 2019, 1a onada (treball de camp: març 2019).\nGràfic: Joe Brew | @joethebrew | www.vilaweb.cat.')
```

## Reconeixement per partit


```{r}
party_plot <- function(party = 'CUP'){
  bp <- function(a,b){
  RColorBrewer::brewer.pal(n = 8, name = a)[b]}
  cols <- bp('Oranges', 6)
  pd <- val_pol(know = TRUE, group = 'partit')
  pd <- pd %>%
           filter(partit %in%
                    c(party)) %>%
               mutate(partit = gsub('\n', ' ', partit)) %>%

    mutate(partit = ifelse(partit == 'CUP', 'la CUP', partit))
  pd$politic <- factor(pd$politic, levels = unique(pd$politic))
  ggplot(data = pd,
         aes(x = politic,
             y = value)) +
    theme_vilaweb() +
    geom_bar(stat = 'identity',
             fill = cols) +
    theme(axis.text.x = element_text(angle = 90,
                                     hjust = 1)) +
    geom_text(aes(label = round(value, digits = 1)),
              nudge_y = -5,
              # size = 1,
              color = 'white') +
    labs(x = '',
         y = 'Percentatge',
         title = paste0('Reconeixement de polítics catalans\n(Només entre votants de ', pd$partit[1], ')'),
         subtitle = 'Em podria dir, per a cadascun d’ells, si els coneix?',
         caption = paste0('Mostra: ', pd$n[1], ' residents de Catalunya amb ciutadania espanyola.\nDades del Baròmetre d\'Opinió Política, 2019, 1a onada (treball de camp: març 2019).\nGràfic: Joe Brew | @joethebrew | www.vilaweb.cat.'))
}
```

### C's

```{r}
party_plot("C's")
```


### Catalunya en Comú Podem

```{r}
party_plot("CatEnComú\nPodem")
```


### La CUP

```{r}
party_plot("CUP")
```


### ERC

```{r}
party_plot("ERC")
```


### Junts per Catalunya

```{r}
party_plot("JxCat")
```


### PPC

```{r}
party_plot("PPC")
```


### PSC

```{r}
party_plot("PSC")
```

# Valoració

```{r}
pd <- val_pol()
cols <- bp('Oranges', 6)
pd$politic <- factor(pd$politic, levels = unique(pd$politic))
ggplot(data = pd,
       aes(x = politic,
           y = value)) +
  theme_vilaweb() +
  geom_bar(stat = 'identity',
           fill = cols) +
  theme(axis.text.x = element_text(angle = 90,
                                   hjust = 1)) +
  geom_text(aes(label = round(value, digits = 1)),
            nudge_y = -1,
            color = 'white') +
  labs(x = '',
       y = 'Valoració mitjana (0-10)',
       title = 'Valoració de polítics catalans',
       subtitle = 'Com valora l’actuació política d’aquests líders',
       caption = 'Mostra: 1500 residents de Catalunya amb ciutadania espanyola.\nDades del Baròmetre d\'Opinió Política, 2019, 1a onada (treball de camp: març 2019).\nGràfic: Joe Brew | @joethebrew | www.vilaweb.cat.') +
  ylim(0, max(pd$value))
```

## Valoració per ideologia política del enquestat

```{r}
pd <- val_pol(know = FALSE, group = 'axis_simple') %>%
  filter(!is.na(axis_simple))
ggplot(data = pd,
       aes(x = axis_simple,
           y = value)) +
  geom_area(aes(group = politic),
            fill = bp('Greys', 4),
            # color = bp('Greys', 5),
            alpha = 0.6) +
  geom_point(color = bp('Greys', 8),
             size = 0.5) +
  facet_wrap(~politic) +
  theme_vilaweb() +
  labs(y = 'Valoració mitjana',
       x = '',
       title = 'Valoració de polítics per ideologia del enquestat',
       caption = "Dades del Baròmetre d'Opinió Política, març 2019. Mostra: 1500 residents de CAT amb ciutadania ESP.\nIdeologia: escala 0-10 (esquerra-dreta). 0-3:Esquerra; 4-6:Centre; 7-10:Dreta. Gràfic de Joe Brew | @joethebrew.") +
  geom_text(aes(label = round(value, digits = 1)),
            alpha = 0.6,
            nudge_y = 1.5,
            size = 3) +
  geom_line(aes(group = 1),
            alpha = 0.8,
            size = 0.3)

```

## Valoració de polítics per independentisme del enquestat

```{r}
pd <- val_pol(know = FALSE, group = 'indy') 
ggplot(data = pd,
       aes(x = indy,
           y = value)) +
  geom_area(aes(group = politic),
            fill = bp('Greys', 4),
            # color = bp('Greys', 5),
            alpha = 0.6) +
  geom_point(color = bp('Greys', 8),
             size = 0.5) +
  facet_wrap(~politic) +
  theme_vilaweb() +
  labs(y = 'Valoració mitjana',
       x = '',
       title = 'Valoració de polítics per independentisme del enquestat',
       caption = "Dades del Baròmetre d'Opinió Política, març 2019. Mostra: 1500 residents de CAT amb ciutadania ESP.\nGràfic de Joe Brew | @joethebrew.") +
  geom_text(aes(label = round(value, digits = 1)),
            alpha = 0.6,
            nudge_y = 1.5,
            size = 3) +
  geom_line(aes(group = 1),
            alpha = 0.8,
            size = 0.3) +
  theme(axis.text.x = element_text(size = 7,
                                   angle = 45,
                                   vjust = 1,
                                   hjust = 1))
```



## Valoració de polítics per partit polític del enquestat

```{r}
pd <- val_pol(know = FALSE, group = 'partit')  %>%
  filter(!partit %in% c('Altre/NS/NC')) %>%
  mutate(partit = ifelse(partit == 'CatEnComú\nPodem', 'Podem', partit))
pd$partit <- factor(pd$partit,
                    levels = c("CUP",
                               "ERC",
                               'JxCat',
                               "Podem",
                               'PSC',
                               "C's",
                               "PPC"))
ggplot(data = pd,
       aes(x = partit,
           y = value)) +
  geom_area(aes(group = politic),
            fill = bp('Greys', 4),
            # color = bp('Greys', 5),
            alpha = 0.6) +
  geom_point(color = bp('Greys', 8),
             size = 0.5) +
  facet_wrap(~politic) +
  theme_vilaweb() +
  labs(y = 'Valoració mitjana',
       x = '',
       title = 'Valoració de polítics per partit polític del enquestat',
       caption = "Dades del Baròmetre d'Opinió Política, març 2019. Mostra: 1500 residents de CAT amb ciutadania ESP.\nGràfic de Joe Brew | @joethebrew.") +
  geom_text(aes(label = round(value, digits = 1)),
            alpha = 0.6,
            nudge_y = 1.5,
            size = 3) +
  geom_line(aes(group = 1),
            alpha = 0.8,
            size = 0.3) +
  theme(axis.text.x = element_text(size = 7,
                                   angle = 45,
                                   vjust = 1,
                                   hjust = 1))
```

## Valoració de polítics per llengua del enquestat

```{r}
pd <- val_pol(know = FALSE, group = 'llengua') %>%
  filter(!llengua %in% 'Altres')

ggplot(data = pd,
       aes(x = llengua,
           y = value)) +
  geom_area(aes(group = politic),
            fill = bp('Greys', 4),
            # color = bp('Greys', 5),
            alpha = 0.6) +
  geom_point(color = bp('Greys', 8),
             size = 0.5) +
  facet_wrap(~politic) +
  theme_vilaweb() +
  labs(y = 'Valoració mitjana',
       x = '',
       title = 'Valoració de polítics per llengua del enquestat',
       caption = "Dades del Baròmetre d'Opinió Política, març 2019. Mostra: 1500 residents de CAT amb ciutadania ESP.\nGràfic de Joe Brew | @joethebrew.") +
  geom_text(aes(label = round(value, digits = 1)),
            alpha = 0.6,
            nudge_y = 1.5,
            size = 3) +
  geom_line(aes(group = 1),
            alpha = 0.8,
            size = 0.3) +
  theme(axis.text.x = element_text(size = 7,
                                   angle = 45,
                                   vjust = 1,
                                   hjust = 1))
```



```{r, eval = FALSE}

# Old stuff

# By independentism
pd <- df %>%
  filter(indy != 'NS/NC') %>%
  group_by(indy, twitter) %>%
  summarise(n = n()) %>%
  ungroup %>%
  group_by(indy) %>%
  mutate(p = n / sum(n) * 100) %>%
  ungroup %>%
  arrange(desc(twitter), p) %>%
  group_by(indy) %>%
  mutate(pp = cumsum(p))

cols <- rev(databrew::make_colors(n = 3, categorical = F))
red <- RColorBrewer::brewer.pal(8, 'Oranges')[4]
cols[1] <- red
ggplot(data = pd,
       aes(x = indy,
           y = p,
           fill = twitter)) +
  geom_bar(stat = 'identity',
           alpha = 1) +
  theme_databrew() +
  labs(x = '',
       y = '%',
       title = 'Independentisme i ús de Twitter/internet',
       caption = "Dades del Baròmetre d'Opinió Política, març 2019. 1500 residents de Catalunya amb ciutadania espanyola.\nGràfic de Joe Brew | @joethebrew.") +
  scale_fill_manual('A través a quins mitjans\ns\'acostuma a informar\ndels temes polítics?',
                    values = cols) +
  guides(fill = guide_legend(title.position = "top",
                             reverse = FALSE)) +
  theme(axis.text.x = element_text(size = 18),
        legend.text = element_text(size = 13),
        legend.position = 'right',
        plot.title = element_text(size = 25),
        plot.caption = element_text(hjust = 0)) +
  geom_text(
    data = pd %>% filter(twitter != 'No fa servir internet'),
    aes(label = round(pp, digits = 1)),
    position = position_stack(),
    vjust = 1,
    color = 'white'
  )

# By party
pd <- df %>%
  filter(#!is.na(twitter),
         partit != 'Altre/NS/NC') %>%
  group_by(partit, twitter) %>%
  summarise(n = n()) %>%
  ungroup %>%
  group_by(partit) %>%
  mutate(p = n / sum(n) * 100) %>%
  ungroup %>%
  arrange(twitter, p)
pd$partit <- factor(pd$partit, levels = unique(pd$partit))

cols <- rev(databrew::make_colors(n = 3, categorical = F))
red <- RColorBrewer::brewer.pal(8, 'Oranges')[4]
cols[1] <- red
ggplot(data = pd,
       aes(x = partit,
           y = p,
           fill = twitter)) +
  geom_bar(stat = 'identity',
           alpha = 1) +
  theme_databrew() +
  labs(x = '',
       y = '%',
       title = 'Ús de Twitter i internet per a seguir la política, per partit',
       caption = "Dades del Baròmetre d'Opinió Política, març 2019. 1500 residents de Catalunya amb ciutadania espanyola.\nGràfic de Joe Brew | @joethebrew.") +
  scale_fill_manual('A través a quins mitjans s\'acostuma a informar dels temes polítics?',
                    values = cols) +
  guides(fill = guide_legend(title.position = "top",
                             reverse = TRUE)) +
  theme(axis.text.x = element_text(size = 14),
        legend.text = element_text(size = 13)) 

# Lloc de naixement
pd <- df %>%
  mutate(LLOC_NAIX = as_factor(LLOC_NAIX)) %>%
  group_by(LLOC_NAIX, indy) %>%
  tally %>%
  group_by(LLOC_NAIX) %>%
  mutate(p = n / sum(n) * 100)

# Age structure
library(ggridges)


pd <- df %>%
#   mutate(age = ifelse(EDAT >= 70, '50+',
#                         ifelse(EDAT < 70, '<50',
#                                EDAT))) %>%
# # pd <- vilaweb::ceo %>%
#   group_by(age, #age = as_factor(EDAT_GR), 
#            partit) %>%
  tally %>%
  group_by(partit) %>%
  mutate(p = n / sum(n) * 100) %>%
  arrange(desc(age), p)
# pd$age <- factor(pd$age, levels = rev(levels(pd$age)))
pd$partit <- factor(pd$partit, levels = unique(pd$partit))

ggplot(data = pd %>% filter(partit != 'Altre/NS/NC'),
       aes(x = partit,
           y = p,
           fill = age)) +
  geom_bar(stat = 'identity',
           position = position_stack(),
           color = 'black',
           lwd = 0.5) +
  scale_fill_manual(name = 'Edat',
                    values = rev(databrew::make_colors(n = length(unique(pd$age)), categorical = F)))


pd <- df %>%
  group_by(partit, indy) %>%
  tally %>%
  group_by(partit) %>%
  mutate(p = n / sum(n) * 100) %>%
  arrange(desc(indy), p)
# pd$age <- factor(pd$age, levels = rev(levels(pd$age)))
pd$partit <- factor(pd$partit, levels = unique(pd$partit))

ggplot(data = pd %>% filter(partit != 'Altre/NS/NC'),
       aes(x = partit,
           y = p,
           fill = age)) +
  geom_bar(stat = 'identity',
           position = position_stack(),
           color = 'black',
           lwd = 0.5) +
  scale_fill_manual(name = 'Edat',
                    values = rev(databrew::make_colors(n = length(unique(pd$age)), categorical = F)))

# Tabarnia
pd <- df %>%
  group_by(indy, provincia = as_factor(provincia)) %>%
  tally %>%
  group_by(provincia) %>%
  mutate(p = n / sum(n) * 100) %>%
  ungroup %>%
  arrange(provincia)
pd$indy <- factor(pd$indy,
                  levels = c('Independentista',
                             'Unionista',
                             'NS/NC'))

library(RColorBrewer)
cols <- 
  c(brewer.pal(n = 9, name = 'Blues')[7],
    brewer.pal(n = 9, name = 'Oranges')[5],
    brewer.pal(n = 9, name = 'Greys')[7])

ggplot(data = pd,
       aes(x = provincia,
           y = p,
           group = indy,
           fill = indy)) +
  geom_bar(stat = 'identity',
           position = position_dodge(width = 0.9)) +
  geom_text(aes(label = paste0(round(p, digits = 1), '%'),
                y = p + 3),
            position = position_dodge(width= 0.9),
            alpha = 0.8) +
  theme_databrew() +
  scale_fill_manual(name = '',
                    values = cols) +
  labs(x = '',
       y = '%',
       title = 'Independentisme per província',
       caption = 'Dades del Baròmetre d\'Opinió Política, 1a Onada, 2019 (treball de camp: març 2019).\nMostra: 1500 residents de Catalunya amb ciutadania espanyola. Gràfic: Joe Brew | @joethebrew.') +
  theme(axis.text.x = element_text(size = 20),
        plot.title = element_text(size = 30),
        legend.text = element_text(size = 24),
        plot.caption = element_text())
```