---
title: "El franquisme i l'independentisme"
output: github_document
---


```{r setup, include=FALSE, echo = FALSE}
# Basic knitr options
library(knitr)
opts_chunk$set(comment = NA, 
               echo = FALSE, 
               warning = FALSE, 
               message = FALSE, 
               error = TRUE, 
               cache = FALSE,
               fig.path = 'figures/')
```


```{r}
# Libraries
library(vilaweb)
library(tidyverse)
library(databrew)
source('functions.R')
```



```{r}
party_dict <- 
  tibble(P24 = c("PPC",
"CiU",
"ERC",
"PSC",
"ICV-EUiA",
"C's",
"Reagrupament.cat",
"SI",
"PxC",
"CUP",
"UPyD",
"Podemos",
"Barcelona en Comú",
"CDC",
"Junts pel Sí",
"Catalunya sí que es pot",
"Democràcia i Llibertat",
"En Comú Podem",
"PACMA",
"PDeCAT",
"Junts per Catalunya",
"Catalunya en Comú Podem",
"Altres partits",
"Cap",
"No ho sap",
"No contesta"),
partit = c("PPC",
"PDCat/CiU/CDC/Junts",
"ERC",
"PSC",
"ICV-EUiA",
"C's",
"Reagrupament.cat",
"SI",
"PxC",
"CUP",
"UPyD",
"Podem(os)",
"Podem(os)",
"PDCat/CiU/CDC/Junts",
"PDCat/CiU/CDC/Junts",
"Podem(os)",
"Democràcia i Llibertat",
"Podem(os)",
"PACMA",
"PDCat/CiU/CDC/Junts",
"PDCat/CiU/CDC/Junts",
"Podem(os)",
"Altre/Cap/NS/NC",
"Altre/Cap/NS/NC",
"Altre/Cap/NS/NC",
"Altre/Cap/NS/NC"))

pd <- vilaweb::ceo %>%
  left_join(party_dict) %>%
  group_by(partit) %>%
  mutate(size = n()) %>%
  # filter(size >= 50) %>%
  ungroup %>%
  mutate(year = ANY) %>%
  mutate(axis = as.character(P25)) %>%
  mutate(axis = ifelse(axis == 'Extrema esquerra',
                       '1',
                       ifelse(axis == 'Extrema dreta',
                              '10',
                              as.character(axis)))) %>%
  mutate(axis = as.numeric(axis)) #%>%
  # filter(!partit %in% c('Altre/Cap/NS/NC',
  #                       'ICV-EUIA'))

pd <- pd %>%
  mutate(indy = P31) %>%
  mutate(indy = as.character(indy)) %>%
  mutate(indy = ifelse(indy %in% c('No ho sap',
                                  'No contesta'),
                       'NS/NC',
                       indy)) 
  #   filter(!is.na(indy)) %>%
  # filter(indy != 'NS/NC') %>%

# Get date
pd <- pd %>%
  arrange(ANY, MES) %>%
  group_by(BOP_NUM) %>%
  mutate(bop_date = as.Date(paste0(dplyr::first(ANY),
                                   '-',
                                   dplyr::first(MES),
                                   '-01'))) 

# # Get valoracio del rei 2018 onada 1 p21j
# pd <- pd %>%
#   mutate(valoracio_rei = P21J)
# 
# # Get val columns
val_columns <- names(pd)[grepl('val_', names(pd))]

# Franquism question: P102
pd$franquisme <- pd$P102
pd$constitucio <- pd$P95
con_dict <- data_frame(
  constitucio = c('Votaria sí',
                  'Votaria no',
                  'Votaria en blanc',
                  'Votaria nul',
                  'No votaria',
                  'No ho sap',
                  'Contesta'),
  constitucio2 = c('Votaria sí',
                  'Votaria no',
                  'Votaria nul\nen blanc\nNo votaria\nNS/NC',
                  'Votaria nul\nen blanc\nNo votaria\nNS/NC',
                  'Votaria nul\nen blanc\nNo votaria\nNS/NC',
                  'Votaria nul\nen blanc\nNo votaria\nNS/NC',
                  'Votaria nul\nen blanc\nNo votaria\nNS/NC')
)
pd <- pd %>%
  left_join(con_dict) %>%
  dplyr::select(-constitucio) %>%
  dplyr::rename(constitucio = constitucio2)

# Subset to only include columns of interest
pd <- pd[,c('axis', 
            'bop_date',
            'partit',
            'indy',
            'franquisme',
            'constitucio',
            'PONDERA')]
pd <- pd %>%
  filter(!is.na(franquisme)) %>%
  mutate(franquisme = as.character(franquisme)) %>%
  mutate(franquisme = ifelse(franquisme %in% c('No ho sap', 'No contesta'), 'NS/NC', franquisme)) %>%
  mutate(franquisme = ifelse(franquisme == 'Va tenir coses positives i negatives', 'Va tenir\ncoses positives\ni negatives', franquisme))
pd$franquisme <- factor(pd$franquisme,
                        levels = c('Negatiu',
                                   'Va tenir\ncoses positives\ni negatives', 
                                   'Positiu',
                                   'NS/NC'))

# # Gather
# pd <- pd %>%
#   gather(key, value, val_Albiol:val_Albiach)
```

# Introducció

S'acusen als sobiranistes catalans de ser moltes coses: de dretes ([quantitativament fals](https://www.vilaweb.cat/noticies/dada-joe-brew-independentisme-dreta-esquerra/)), de xenófobs ([quantitativament fals](https://twitter.com/joethebrew/status/1107874957495681024)), de violents ([quantitativament fals](https://www.vilaweb.cat/noticies/els-dirigents-unionistes-no-van-parlar-de-violencia-durant-els-dies-doctobre-on-ara-diuen-que-hi-va-haver-violencia-les-dades/)), de minoritaris ([tampoc és veritat](https://www.vilaweb.cat/noticies/independentisme-majoritari-joe-brew/)), etc.


Però mai havia sentit a ningú acusar el moviment sobiranista de "franquista." Fins aquesta setmana.

En [una entrevista publicada el 18 de març](https://www.elcatalan.es/entrevista-a-jose-antonio-montano-lo-mas-parecido-hoy-al-franquismo-es-el-nacionalismo-catalan), José Antonio Montano va dir que "el más parecido al franquismo... es el nacionalismo catalán". Després de llegir aquesta comparació, pensava en possibles anàlisis per confirmar o rebutjar - amb dades - la relació independentisme-franquisme que sugereix el Senyor Montano. Existeix? Els independentistes són franquistes? 

Quines dades podria analitzar? D'una banda, algunes actituds de Generalísimo són notories - el seu catolicisme, la seva adversió al comunisme, la seva obsessió amb la lleialtat i la autoritat. Potser podria trobar dades sobre aquests temes. Buscant això, però, vaig trobar alguna cosa molt millor: dades sobre la valoració del franquisme mateix. Específicament, una pregunta joia que es va fer al BOP (Baròmetre d'Opinió Política) en la tercera ronda de 2018 a 1.500 catalans.

La pregunta és aquesta: "Per a vostè, l’etapa del franquisme ha suposat a la història de Catalunya, en conjunt, un període positiu, negatiu o va tenir coses positives i negatives?"

Quina pregunta més perfecta! Quina manera millor de provar la hipòtesi de Montano (l'independentisme és com el franquisme)! Gracies a aquesta pregunta, podrem veure exactament que pensen els catalans (independentistes i no) sobre el Franco!

Fem-ho.

# Metodes


```{r}
n_sample <- nrow(pd)
n_respond_franquisme <- length(which(pd$franquisme != 'NS/NC'))
n_respond_indy <- length(which(pd$indy != 'NS/NC'))
n_respond_both <- length(which(pd$franquisme != 'NS/NC' & pd$indy != 'NS/NC'))
```


Vaig descarregar les dades "crues" de la [3a onada del BOP](http://ceo.gencat.cat/ca/barometre/detall/index.html?id=6868) del Centre d'Estudis d'Opinió. Aquesta enquesta, administrada per Opinòmetre SL, fa servir [técniques de mostreig riguroses](http://upceo.ceo.gencat.cat/wsceop/6868/Fitxa%20t%C3%A8cnica%20-908.pdf) per que la mostra final representi bé a Catalunya. Amés, i a diferència de moltes enquestes que es publiquen amb freqüencia en alguns mitjans, el BOP és (a) presencial (el que evita el biaix de fer enquestes telefonicament) i (b) restringit als catalans amb ciutadania espanyola (i per tant, reflecteix bastant bé el que serien resultats electorals reconeguts per l'Estat Espanyol). De les 1.500 enquestats, `r n_respond_franquisme` van donar una resposta a la pregunta sobre el franquisme, i `r n_respond_indy` van contestar a la pregunta sobre la independència. Vaig examinar les associacions entre les valoracions del franquisme i les opinions sobre la independència de Catalunya, així com els partits polítics dels enquestats i la seva opinió sobre la Constitució Espanyola.

# Resultats

## Valoració del franquisme a Catalunya


El gràfic següent mostra la valoració dels catalans del franquisme.

```{r}
plot_data <- pd %>%
  filter(franquisme != 'NS/NC') %>%
  group_by(franquisme) %>%
  summarise(n = sum(PONDERA),
            mostra = n()) %>%
  ungroup %>%
  mutate(p = n / sum(n) * 100)
cols <- as.character(vilaweb::colors_vilaweb()[c(5)])
ggplot(data = plot_data,
       aes(x = franquisme,
           y = p)) +
  geom_bar(stat = 'identity',
           fill = cols) +
  geom_text(aes(label = paste0(round(p, digits = 1), '%')),
            nudge_y = 3,
            size = 7,
            color = 'black',
            alpha = 0.7) +
  labs(y = 'Percentage',
       x = '',
       title = 'Valoració del franquisme a Catalunya',
       subtitle = "Pregunta: 'Per a vostè, l’etapa del franquisme ha suposat a la història de Catalunya, \nen conjunt, un període positiu, negatiu o va tenir coses positives i negatives?'",
       caption = paste0(sum(plot_data$mostra),
                        ' residents de Catalunya amb ciutadania espanyola. Dades del BOP/CEO 3a onada 2018.\nPregunta n 102. Gràfic de Joe Brew | @joethebrew. |  www.vilaweb.cat.')) +
  scale_fill_manual(name = '',
                    values = cols) +
    theme_vilaweb() +
    theme(legend.position = 'none') +
    theme(axis.text.x = element_text(size = 18),
        axis.text.y = element_text(size = 18),
        plot.title = element_text(hjust = 0.5, size = 24))
```

3 de cada 4 catalans diuen que el franquisme ha suposat un període negatiu per a la història de Catalunya. I aquest altre 25%? Qui són? Són independentistes (se el Senyor Montano té raó, han de ser)? Mirem-ho.

## Franquisme i independentisme

El gràfic següent mostra tres grups: els que diuen que el franquisme va ser negaitu per a Catalunya (a l'esquerra), els que diuen que "va tenir coses negatives i positives", i els que diuen que va ser positiu (a la dreta). Dins de cada grup, es mostra el perfil independentista (altura de les barres).


```{r}
fran_dict <-
  data_frame(franquisme2 = c('Negatiu',
                             'Va tenir\ncoses positives\ni negatives',
                             'Positiu'))
fran_dict$franquisme <- factor(paste0('Dels que diuen que\n"El franquisme ',
                               c('va ser negatiu"',
                                 'va tenir coses\nnegatives i positives"',
                                 'va ser positiu"'), '...'),
                               levels = paste0('Dels que diuen que\n"El franquisme ',
                               c('va ser negatiu"',
                                 'va tenir coses\nnegatives i positives"',
                                 'va ser positiu"'), '...'))

plot_data <- pd %>%
  # filter(indy != 'NS/NC') %>% 
  mutate(indy = ifelse(indy == 'No',
                       '...són unionistes',
                       ifelse(indy == 'Sí',
                              '...són independentistes',
                              '...NS/NC'))) %>%
  filter(franquisme != 'NS/NC') %>%
  rename(franquisme2 = franquisme) %>% 
  left_join(fran_dict) %>%
  group_by(franquisme, indy) %>%
  summarise(n = sum(PONDERA),
            mostra = n()) %>%
  ungroup %>%
  group_by(franquisme) %>%
  mutate(p = n / sum(n) * 100)
plot_data$indy <- factor(plot_data$indy,
                  levels = c('...són independentistes',
                             '...NS/NC',
                             '...són unionistes'),
                  labels = c('...són\nindependentistes',
                             '...NS/NC',
                             '...són\nunionistes'))

cols <- 
  c(as.character(vilaweb::colors_vilaweb()[c(5,3)]))
cols <- c(cols[1], grey(0.4), cols[2])
ggplot(data = plot_data,
       aes(x = indy,
           y = p,
           fill = indy)) +
  geom_bar(stat = 'identity',
           position = position_dodge(width = 0.6)) +
  geom_text(aes(label = paste0(round(p, digits = 1), '%'),
                y = p + 4),
            position = position_dodge(width = 0.6),
            size = 4,
            color = 'black',
            alpha = 0.9) +
  labs(y = 'Percentage',
       x = '',
       title = 'Independentisme segons valoració del franquisme',
       subtitle = "Pregunta: 'Per a vostè, l’etapa del franquisme ha suposat a la història de Catalunya, \nen conjunt, un període positiu, negatiu o va tenir coses positives i negatives?'",
       caption = paste0(sum(plot_data$mostra),
                        ' residents de Catalunya amb ciutadania espanyola. Dades del BOP/CEO 3a onada 2018.\nPreguntes 102 (franquisme) i 31 (independentisme). Gràfic de Joe Brew | @joethebrew. |  www.vilaweb.cat.')) +
  scale_fill_manual(name = '',
                    values = cols) +
    theme_vilaweb() +
    theme(legend.position = 'none') +
    theme(
      axis.text.x = element_text(angle = 45,
                                 vjust = 1,
                                 hjust = 1,
                                 size = 10),
      # axis.text.x = element_text(size = 11,
      #                                angle = 90,
      #                                vjust = 1,
      #                                hjust = 0.5),
      #   axis.text.y = element_text(size = 14),
        plot.title = element_text(hjust = 0.5, size = 20),
        strip.text = element_text(size = 10,
                                  color = grey(0.1))) +
  facet_wrap(~franquisme)
```

La gran majoria dels catalans que diuen que el franquisme va ser negatiu són independentistes (59.7%). I la gran majoria dels que diuen que el franquisme va ser positiu són unionistes (91,6%). 

Mirem les dades d'una altre manera. En lloc de preguntar quin percentage dels franquistes catalans són independentistes (8,4%), mirem quin percentage dels independentistes són franquiestes. 


El gràfic següent mostra la valoració del franquisme pels catalans independentistes (a l'esquerra) i unionistes (a la dreta). Les diferències són remarcables.

```{r}
plot_data <- pd %>%
  filter(indy != 'NS/NC') %>% 
  mutate(indy = ifelse(indy == 'No',
                       'Unionistes',
                       'Independentistes')) %>%
  filter(franquisme != 'NS/NC') %>%
  group_by(franquisme, indy) %>%
  summarise(n = sum(PONDERA),
            mostra = n()) %>%
  ungroup %>%
  group_by(indy) %>%
  mutate(p = n / sum(n) * 100)
cols <- as.character(vilaweb::colors_vilaweb()[c(5)])
ggplot(data = plot_data,
       aes(x = franquisme,
           y = p)) +
  geom_bar(stat = 'identity',
           fill = cols) +
  geom_text(aes(label = paste0(round(p, digits = 1), '%')),
            nudge_y = 4,
            size = 6,
            color = 'black',
            alpha = 0.7) +
  labs(y = 'Percentage',
       x = '',
       title = 'Valoració del franquisme a Catalunya',
       subtitle = "Pregunta: 'Per a vostè, l’etapa del franquisme ha suposat a la història de Catalunya, \nen conjunt, un període positiu, negatiu o va tenir coses positives i negatives?'",
       caption = paste0(sum(plot_data$mostra),
                        ' residents de Catalunya amb ciutadania espanyola. Dades del BOP/CEO 3a onada 2018.\nPreguntes 102 (franquisme) i 31 (independentisme). Gràfic de Joe Brew | @joethebrew. |  www.vilaweb.cat.')) +
  scale_fill_manual(name = '',
                    values = cols) +
    theme_vilaweb() +
    theme(legend.position = 'none') +
    theme(axis.text.x = element_text(size = 14),
        axis.text.y = element_text(size = 14),
        plot.title = element_text(hjust = 0.5, size = 24),
        plot.subtitle = element_text(size = 12),
        strip.text = element_text(size = 21,
                                  color = grey(0.1))) +
  facet_wrap(~indy)
```

El 88,2% dels independentistes diuen que el franquisme va ser negatiu per a Catalunya. Entre unionistes, gairebé la meitat (54,9%) diuen que el franquisme va ser negatiu. 

## Per partit

Mirem les valoracions del franquisme per partit:

```{r}
plot_data <- pd %>%
  group_by(partit, franquisme) %>%
  summarise(n = sum(PONDERA),
            mostra = n()) %>%
  group_by(partit) %>%
  mutate(p = n / sum(n) * 100) %>%
  ungroup %>%
  filter(!partit %in% c('ICV-EUiA', 'PACMA',
                        'Altre/Cap/NS/NC'))

plot_data <- plot_data %>%
  arrange(franquisme,p)
plot_data$partit <- gsub('/', '/\n', plot_data$partit)
plot_data$partit <- factor(plot_data$partit,
                           levels = unique(plot_data$partit))
# plot_data$franquisme <- factor(plot_data$franquisme)
# plot_data$franquisme <- factor(plot_data$franquisme,
#                                levels = rev(levels(plot_data$franquisme)))

cols <- RColorBrewer::brewer.pal(n = 8, 'Spectral' )
cols <- cols[1:4]
cols <- rev(cols)

# cols <- rev(cols)
cols[4] <- grey(0.6)
cols[1] <- as.character(vilaweb::colors_vilaweb()[5])

plot_data$label <- ifelse(plot_data$franquisme == 'NS/NC',
                          '',
                          paste0(round(plot_data$p, 1), '%'))

ggplot(data = plot_data,
       aes(x = partit,
           y = p,
           fill = franquisme)) +
  geom_bar(stat = 'identity',
           position = position_stack()) +
  scale_fill_manual(name = '',
                    values = cols) +
    geom_text(aes(label = label),
            # nudge_y = 4,
            size = 3,
            position = position_stack(),
            color = 'white',
            alpha = 0.8,
            vjust = 1) +
  labs(y = 'Percentage',
       x = '',
       title = 'Valoració del franquisme per partit',
       subtitle = "Pregunta: 'Per a vostè, l’etapa del franquisme ha suposat a la història de Catalunya, \nen conjunt, un període positiu, negatiu o va tenir coses positives i negatives?'",
       caption = paste0(sum(plot_data$mostra),
                        ' residents de Catalunya amb ciutadania espanyola. Dades del BOP/CEO 3a onada 2018.\nPreguntes 102 (franquisme) i 31 (independentisme). Gràfic de Joe Brew | @joethebrew. |  www.vilaweb.cat.')) +
  scale_fill_manual(name = 'El franquisme\nva ser...',
                    values = cols) +
    theme_vilaweb() +
  theme(legend.position = 'right') +
    # theme(legend.position = 'none') +
    theme(axis.text.x = element_text(size = 14),
        axis.text.y = element_text(size = 14),
        plot.title = element_text(hjust = 0.5, size = 24),        plot.subtitle = element_text(size = 12),

        strip.text = element_text(size = 21,
                                  color = grey(0.1)),
        plot.caption = element_text(hjust = 0))
```

En els partits més espanyolistes (el PP i Ciutadans), el percentage de gent que diu que el franquisme va ser negatiu és minoritari (25,8% en el PP i 35,1% en Ciutadans). La majoria en aquests partits diuen que el franquisme va ser positiu o va tenir coses positives i negatives. 

Els socialistes catalans valoren el franquisme de manera més negativa que els del PP i C's, tot i que més de 2 de cada 3 socialistes no fan una valoració exclusivament negativa del franquisme. Els partits sobiranistes són els més anti-franquistes.

## El franquisme i la Constitució Espanyol

És interessant també veure la relació entre les actituds franquistes i la valoració de la Constitució Espanyola. Afortunadament, com que el BOP fa públiques les seves dades, podem fer aquest anàlisi. El següent gràfic mostra el suport a la Constitució Espanyola (si es votaria a favor o en contra si es tornés a celebrar un referèndum sobre la CE avui) segons la valoració del franquisme (eix X).

```{r}
plot_data <- pd %>%
  group_by(franquisme, constitucio) %>%
  summarise(n = sum(PONDERA),
            mostra = n()) %>%
  group_by(franquisme) %>%
  mutate(p = n / sum(n) * 100) %>%
  ungroup %>%
  filter(franquisme != 'NS/NC')

plot_data <- plot_data %>%
  arrange(constitucio,p)
cols <- RColorBrewer::brewer.pal(n = 8, 'Spectral' )
cols <- cols[1:4]
cols <- rev(cols)

# cols <- rev(cols)
cols[2] <- grey(0.7)
cols[1] <- as.character(vilaweb::colors_vilaweb()[5])

plot_data$label <- paste0(round(plot_data$p, digits = 1), '%')

ggplot(data = plot_data,
       aes(x = franquisme,
           y = p,
           fill = constitucio)) +
  geom_bar(stat = 'identity',
           position = position_stack()) +
  scale_fill_manual(name = '',
                    values = cols) +
    geom_text(aes(label = label),
            # nudge_y = 4,
            size = 5,
            position = position_stack(),
            color = 'white',
            alpha = 0.8,
            vjust = 1) +
  labs(y = 'Percentage',
       x = 'Valoració del franquisme',
       title = 'Suport a la CE segons valoració del franquisme',
       caption = paste0(sum(plot_data$mostra),
                        ' residents de Catalunya amb ciutadania espanyola. Dades del BOP/CEO 3a onada 2018.\nPreguntes 102 (franquisme) i 95 (CE). Gràfic de Joe Brew | @joethebrew. |  www.vilaweb.cat.')) +
  scale_fill_manual(name = 'Si es tornés a fer un\nreferèndum sobre\nla Constitució Espanyol...',
                    values = cols) +
    theme_vilaweb() +
  theme(legend.position = 'right') +
    # theme(legend.position = 'none') +
    theme(axis.text.x = element_text(size = 14),
        axis.text.y = element_text(size = 14),
        axis.title.x = element_text(size = 20),
        legend.title = element_text(size = 13),
        legend.text = element_text(size = 10),
        plot.title = element_text(hjust = 0, size = 20),
        strip.text = element_text(size = 21,
                                  color = grey(0.1)),
        plot.caption = element_text(hjust = 0))
```

L'associació entre la valoració positiva del franquisme i el suport a la Constitució Espanyola és bastant clara. En un referèndum avui sobre la CE, el "Sí" guanyaria a Catalunya només en el sector (petit) de la població que diu que el franquisme va ser positiu. En el sector ambigu (el franquisme va tenir coses negatives i positives), guanyaria el "No" probablement, però dependria de com voten els "NS/NC". I en el sector que valora de manera negativa el franquisme, el "No" a la Constitució guanyaria de manera clara: en aquest grup, menys de 13% votaria "Sí" a la CE.


# Conclusio

Els catalans franquistes són majoritariament unionistes (91,6%). I els independentistes catalans rebutgen el franquisme de manera gairebé unànime (88,2%), mentres que els catalans unionistes fan una valoració del franquisme molt més ambigua (45% dient que va ser positiu o va tenir coses positives). A menys que el Senyor Montano tingui una altre font de dades del qual l'existència desconec, sembla que s'hagi equivocat al dir que l'independentisme català és "parecido" al franquisme. 

# Reflecció personal

Jo, personalment, no m'agrada parlar del Franco. La seva omnipresencia a la política espanyola i catalana em molesta. N'estic fart.

Però mentres hi hagi partits polítics on el rebuig al feixisme és minoritari i la majoria diu que el franquisme "va tenir coses positives" (PP i C's), cal parlar-ne, que m'agradi o no. El feixisme desapareixerà quan es canviïen les actituds, no quan s'hagi acabat de parlar d'ell. Agraeixo al Senyor Montano per haver començat la conversa sobre la relació entre l'independentisme i el franquisme, i li convido a continuar-la amb aquestes dades, les objectives, a la mà.

