---
title: "TSJ analysis for Andreu"
output:
  github_document:
    toc: true
    toc_depth: 2
---


```{r setup, include=FALSE, echo = FALSE}
# Basic knitr options
library(knitr)
opts_chunk$set(comment = NA, 
               echo = FALSE, 
               warning = FALSE, 
               message = FALSE, 
               error = TRUE, 
               cache = FALSE,
               fig.height = 8,
               fig.path = 'figures/')
```


```{r}
# Libraries
library(vilaweb)
library(rtweet)
library(tidyverse)
library(databrew)
library(translateR)
library(sentimentr) # https://github.com/trinker/sentimentr
require(RPostgreSQL)
require(readr)  
require(DBI)
library(webshot)

# Hypotheses

# Que la ciutadania [sí o no] es va adonar que el TSJ havia ordenat aturar el referèndum (freqüencia de tuits relacionats amb el tema, etc.)
# https://twitter.com/martamartorell/status/913079799668789248


# Que la ciutadania [sí o no] es va adonar que aquesta ordre aturava les acutacions de la Fiscalia.
# https://twitter.com/elsmatins/status/913284227864686592
```


```{r}
library(gsheet)
goog_people <- gsheet::gsheet2tbl(url = 'https://docs.google.com/spreadsheets/d/1k6_AlqojK47MMqzuFYAzBnDfYXysmUgSseaKvHTb3W4/edit#gid=1425313388')


people <- c('oscar_puente_',
  'nytimes',
  'elmundoespana',
  'f_armengol',
  'abalosmeco',
  'esquerra_erc',
  'argeliaqueralt',
  'chadleistikow',
  'quimtorraipla',
  'foreignpolicy',
  'santi_abascal',
  'juanluisgordo',
  'j_zaragoza_',
  'newsweek',
  'matthewbennett',
  'chaomendespage',
  'ft',
  'sanchezcastejon',
  'masterepmok1',
  'jeanrafaelson',
  'sorayapsoe',
  'guardiacivil',
  'antoniohurtado',
  'jaumeasens',
  '20m',
  'albiol_xg',
  'naciodigital',
  'marianorajoy',
  'lemondefr',
  'mespermallorca',
  'zaibatsu',
  'bbcworld',
  'lawrence',
  'pablocasado_',
  'delo_otaibi',
  'patxilopez',
  'susana_ros',
  'policia',
  'cesarjramos',
  'jesusmariafer',
  'adacolau',
  'cope',
  'ximopuig',
  'vilaweb',
  'mespermenorca',
  'ciutadanscs',
  'carlosvidalp',
  'ajenglish',
  'pedro_casares',
  'elcatalan_es',
  'ibangarciadb',
  '1043ple',
  'larazon_es',
  'cristinanarbona',
  'euronews',
  'angelrosdomingo',
  'elsa_artadi',
  'rogertorrent',
  'javizqui',
  'fargmira',
  'jaumecollboni',
  'pilicancela',
  'chanofranquis',
  'cupnacional',
  'toninoguera',
  'guardian',
  'abc_es',
  'claraaguilera7',
  'joanribo',
  'okdiario',
  'cronicaglobal',
  'enricmillo',
  'elconfidencial',
  'ccma_cat',
  'europapress',
  'joantarda',
  'enoticiescat',
  'joethebrew',
  'telecincoes',
  'miriamnoguerasm',
  'dbalears',
  'meritxell_batet',
  'miqueliceta',
  'diarilaveu_',
  'albanodante76',
  'alivelshi',
  'cnn',
  'alejandrotgn',
  'pablo_iglesias_',
  'washingtonpost',
  'emrekbol',
  'beatrizcorredor',
  'lavanguardia',
  'perearagones',
  'repbrownley',
  'rcorteslastra',
  'ivanyanoviene',
  'ondacero_es',
  'carmencalvo_',
  'jeanmarcpujol',
  'espciudadana',
  'micaela_navarro',
  'elpuntavui',
  'laverdad_es',
  'alejandro_tgn',
  'theeconomist',
  'albert_rivera',
  'tv3cat',
  'cnnbrk',
  'joanbaldovi',
  'irishtimes',
  'elperiodico',
  'el_pais',
  'kaipics',
  'belenfcasero',
  'carlescampuzano',
  'publico_es',
  'joseluisrequero',
  'santicl',
  'elmundoes',
  'politicoeurope',
  'time',
  'socialistesval',
  'la_ser',
  'diariara',
  'xsalaimartin',
  'alevysoler',
  'voz_populi',
  'globalspain',
  'abetancor',
  'drtomdepaoli',
  'nuriaparlon',
  'ppcatalunya',
  'nbcnews',
  'eleconomistaes',
  'sorayasds',
  'emegezeta',
  'politico',
  'elnacionalcat',
  'krls',
  'kabe_zukazuka',
  'pdemocratacat',
  'rtve',
  'carrizosacarlos',
  'luzseijo',
  'financialtimes',
  'elpais_espana',
  'inesarrimadas',
  'isabelbonig',
  'societatcc',
  'luisacarcedo',
  'uhmallorca',
  'libertaddigital',
  'socialistes_cat',
  'ppopular',
  'ciudadanoscs',
  'cridanacional',
  'krina_monkda',
  'psoe',
  'foxnews',
  'elespanolcom',
  'bbc',
  'pnique',
  'enricmorera',
  'cesarluena',
  'junqueras',
  'msnbc',
  'vox_es',
  'simancasrafael',
  'iurquizu',
  'catencomu_podem',
  'cnni',
  'eva_granados',
  'lindependant',
  'teresaribera',
  'gabrielrufian',
  'jacksepthlcceye',
  'nytimesworld',
  'jruizcarbonell',
  'compromis',
  'josepborrellf',
  'g_pisarello',
  'monicaoltra',
  'vicentsolerm')
people <- people[people %in% goog_people$username] 

if(file.exists('tl.RData')){
  load('tl.RData')
} else {
  # Connect to the db
  pg = DBI::dbDriver("PostgreSQL")
  con = DBI::dbConnect(pg, dbname="twitter")
  query = paste0("SELECT * FROM twitter where username = ANY ('{",
           paste0('"', people, '"', collapse = ','),
           "}')")
  tl <- RPostgreSQL::dbGetQuery(
    con,
    query
  )
  save(tl, file = 'tl.RData')  
  dbDisconnect(con)
}
```



```{r}
# Que la ciutadania [sí o no] es va adonar que el TSJ havia ordenat aturar el referèndum (freqüencia de tuits relacionats amb el tema, etc.)
# https://twitter.com/martamartorell/status/913079799668789248


# Que la ciutadania [sí o no] es va adonar que aquesta ordre aturava les acutacions de la Fiscalia.
# https://twitter.com/elsmatins/status/913284227864686592

search_tsj <- "'tsj_cat' OR 'Tribunal Superior de Justícia' OR 'TSJ'"
search_fiscalia <- "fiscalía"
# system(paste0("python3 ../../foreign/twint/Twint.py -s ",
#               search_tsj,
#               " --since 2017-09-20 --until 2017-10-05 -o data/tsj --csv"))
# system(paste0("python3 ../../foreign/twint/Twint.py -s ",
#               search_fiscalia,
#               " --since 2017-09-20 --until 2017-10-05 -o data/fiscalia --csv"))

```

```{r}
searches <- c(search_fiscalia, search_tsj)
data_dir <- dir('data', recursive = TRUE)
out_list <- list()
for(i in 1:length(data_dir)){
  file_path <- paste0('data/', data_dir[i])
  search_string <- searches[i]
  data <- read_csv(file_path) %>%
    mutate(search_string = search_string)
  out_list[[i]] <- data
}


df <- bind_rows(out_list)
df <- df %>% group_by(search_string, id) %>%
  mutate(n = n()) %>%
  ungroup %>%
  filter(n == 1) %>%
  dplyr::select(-n) %>%
  filter(date >= '2017-09-25',
         date <= '2017-10-02')
# Adjust for time zone
library(lubridate)
df$date_time <- as.POSIXct(paste0(df$date, ' ', df$time, ' ', '+0', df$timezone))
Sys.setenv(TZ='CET')

make_plot <- function(with_retweets = FALSE){
  pd <- df %>%
    group_by(date = as.POSIXct(cut(date_time, 'hour')),
             search_string) %>%
    summarise(n = n(),
              wrt = sum(retweets_count))
  left <- expand.grid(date = sort(unique(pd$date)),
                      search_string = sort(unique(pd$search_string)))
  pd <- left_join(left, pd) %>%
    mutate(n = ifelse(is.na(n), 0, n),
           wrt = ifelse(is.na(wrt), 0, wrt))
  if(with_retweets){
    pd <- pd %>% mutate(n = n + wrt)  
  } 
  
  date_line <- as.POSIXct('2017-09-27 18:45:00 CEST')
  
  
  ggplot(data = pd,
         aes(x = date,
             y = n)) +
    geom_area(alpha = 0.5, fill = 'darkblue') +
    geom_line(color = 'darkblue') +
    facet_wrap(~search_string,
               nrow = 2,
               scales = 'free_y') +
    theme_databrew() +
    geom_vline(xintercept = date_line,
               lty= 2) +
    labs(x = 'Data',
         y = 'Tuits',
         title = 'Freqüencia de tuits per hora',
         subtitle = 'Línia vertical: notícia sobre l\'ordre del TSJ de Cat sobre el tancament\nde locals públics i la requisió de material del referèndum.')
}
```

# Preguntes

1. La ciutadania es va adonar que el TSJ havia ordenat aturar el referèndum?

2. La ciutadania es va adonar que aquesta ordre aturava les acutacions de la Fiscalía?

# Mètodes

## Mètode A

Recompte de freqüencia de piulets amb referències al TSJ (pregunta 1) i a la Fiscalía (pregunta 2), fent servir les búsquedes següents:

1. "'tsj_cat' OR 'Tribunal Superior de Justícia' OR 'TSJ'"
2. '"Fiscalía" OR "Fiscalia"

## Mètode B

Referències (en piulets) al TSJ i/o la Fiscalía per part de 60 polítics catalans/espanyols de renom.

# Hipòtesi

Si fossin notoris els fets que el (1) TSJ havia ordenat aturar el referèndum, i (2) que aquesta aturada implicava aturar les actuacions de la Fiscalía, s'esperaria a una pujada en la freqüencia de piulets sobre els dos temas just després de la noticia (a la vespra del 27 i el matí del 27 de setembre).

# Resultats

## Resultats A

El gràfic següent mostra la freqüencia de tuits per les dues búsquedes.

```{r}
make_plot(with_retweets = F)
```

El gràfic següent mostra el mateix, però incloent també retuits.

```{r}
make_plot(with_retweets = T)
```




## Resultats B: Piulets de polítics

Vem recollir tots els tuits de 59 comptes de polítics/grups catalans/espanyols coneguts, dels qual 31 són "unionistes", 11 són "sobiranistes" (a favor de la autodeterminació de Catalunya però no la independència) i 17 són "independentistes". Aquests comptes són:

```{r}
cat(paste0(sort(unique(tl$username)), collapse = '\n'))
```

```{r}
tl <- left_join(tl, goog_people)
```


```{r}
sub_tl <- tl %>%
  filter(date >= '2017-09-27',
         date <= '2017-09-28')

sub_tl$date_time <- as.POSIXct(paste0(sub_tl$date, ' ', sub_tl$time, ' ', '+0', sub_tl$timezone))
Sys.setenv(TZ='CET')

tiny_tl <- sub_tl %>%
  filter(grepl('tsj|tribunal superior|fiscal', tolower(tweet)))
```

La taula següent mostra els `r nrow(tiny_tl)` tuits d'aquests 59 comptes els dies 27-28 de setembre que feien alguna referència al TSJ o la Fiscalía (búsqueda = "'tsj' OR 'tribunal superior' OR 'fiscal').

```{r}
library(knitr)
kable(tiny_tl %>% arrange(username, date_time) %>% dplyr::select(username, date_time, tweet))
```



# Conclusió

La notícia sembla haver tingut un impacte relativament menor en Twitter. 

- Tuits fent referència al TSJ no van passar els 30 per hora en cap moment, i cap va tenir més de 600 retuits. Després del matí del 28 (on hi va haver una pujada en retuits), la freqüencia de tuits/retuits sobre el tema van tornar a ser molt baixa.

- La freqüencia de tuits fent referència a la Fiscalía van ser dins del rang normal els dies 27-28 de setembre.

# Technical details

- Data scraped from twtiter on May 8, 2019 using the python twint library.   
- Data processed, aggregated, and visualized using R.  

```{r}
si <- Sys.info()
out <- paste0('Data processed on a ', si['sysname'], ' machine with OS ', si['version'], ' at ', Sys.time())
```

`r out`

# Appendix


La taula següent mostra TOTS els `r nrow(sub_tl)` tuits d'aquests 59 comptes els dies 27-28 de setembre.

```{r}
library(knitr)
kable(sub_tl %>% arrange(username, date_time) %>% dplyr::select(username, date_time, tweet))
```
