---
title: 'La desconnexió entre Espanya i Catalunya: la sentència i les eleccions'
output: github_document
---


```{r setup, include=FALSE, echo = FALSE}
# Basic knitr options
library(knitr)
opts_chunk$set(comment = NA, 
               echo = FALSE, 
               warning = FALSE, 
               message = FALSE, 
               error = TRUE, 
               cache = FALSE,
               fig.path = 'figures/')
```


```{r}
# Libraries
library(vilaweb)
library(tidyverse)
library(databrew)
library(gsheet)
source('prepare_data.R')
```


# Introducció

Al mes de març vaig escriure un article sobre [la poca atenció que es feia a l'estat espanyol al judici del procés](https://www.vilaweb.cat/noticies/desconnexio-espanya-catalunya-judici-eleccions-joe-brew/). Tot i que fos considerat per molts com el judici més important de la història de l'estat espanyol, s'en parlava poc fora de Catalunya. 

Ara que la sentència està a punt per sortir, i que Espanya està (una altre vegada) en pre-campanya, és interessant reproduir aquella anàlisi. És a dir, fins quin punt es parla de la sentència a l'estat espanyol i a Catalunya? I què en podem deduir de les diferències?

# Metodes

Mirarem tots el piulets geolocalitzats dels últims 10 dies que feien servir les paraules "sentència" (o sentencia) a 4 ciutats de l'Estat espanyol: Barcelona, Madrid, Sevilla, Zaragoza (a menys de 32 kilómetres del centre de la ciutat). Per fer-ne un "control", comparem-los amb els tuits de les mateixes zones que contenen la paraula "eleccions" o "elecciones".

La hipòtesi és aquesta: si a Catalunya es preocupa pels mateixos temes polítics que a la resta de l'estat espanyol, ens esperarem que la propoció de piulets esmentant la sentència i les eleccions serà similar a les diferents ciutats. En canvi, una diferència en la freqüència de piulets esmentant la sentència i les eleccions indica una desconnexió psicològica, i una diferència en la importància relativa que les persones posen als esdeveniments polítics.

Vegem-ne els resultats

# Resultats

## Tots els piulets dels últims 10 dies

El gràfic següent mostra la diferència entre piulets sobre les elecciones (vert) i la sentència (blau) en les 4 ciutats examinades. Les dades han estat ajustades perquè el nombre de piulets sobre les eleccions sigui la referència (100%) a cada ciutat, de manera que puguem fer comparacions entre ciutats que no tenen el mateix nombre d’habitants. És a dir, una barra blava al 100% voldria dir que en aquella ciutat es fan exactament la mateixa quantitat de piulets sobre la sentència que sobre les eleccions. Una barra blava més alta de 100% vol dir que es parla més de la sentència, i una barra blava inferior a 100% vol dir que es parla més de les eleccions.

```{r}

pd <- df %>%
  group_by(city, subject#,
           # date = as.POSIXct(cut(created_at, 'month'))
           ) %>%
  tally %>%
  group_by(city) %>%
  mutate(p = n / sum(n) * 100,
         r = n / n[subject == 'Eleccions/Elecciones']) %>%
  mutate(r = r * 100)

library(databrew)
ggplot(data = pd,
       aes(x = city,
           y = r,
           fill = subject)) +
  # geom_line() +
  geom_bar(stat = 'identity',
           # position = 'dodge',
           alpha = 0.8,
           lwd = 0.2,
           color = 'black',
           width = 0.5,
            position = position_dodge(width = 0.7)) +
  # facet_wrap(~city) +
  theme_vilaweb() +
  labs(x = '',
       y = '% (Referència: elecciones)',
       title = 'Freqüencia de paraula "sentència"\ncomparada amb "eleccions" en piulets',
       subtitles = 'Piulets geolocalitzats a < 32 km del centre de la ciutat',
       caption = '3 d\'octubre a les 6:00 fins al 12 d\'octubre a les 14:30. Sense comptar repiulets.\nDades: API REST de Twitter. Gràfic: Joe Brew. www.vilaweb.cat') +
  theme(legend.text = element_text(size = 15),
        plot.title = element_text(size = 20),
        plot.subtitle = element_text(size = 16),
        axis.text.x = element_text(size = 20),
        axis.text.y = element_text(size = 13),
        plot.caption = element_text(size = 11)) +
  scale_fill_manual(name = '',
                    values = vilaweb::colors_vilaweb()[c(3,5)]) +
  # scale_y_continuous(breaks = seq(0,3, by = 0.2)) +
  geom_hline(yintercept = 100, alpha = 0.3, lty = 2) +
  geom_text(aes(y= r + 8, label = round(r, digits = 1)),
            position = position_dodge(width = 0.7))
```

Barcelona és la única ciutat on es parla més de la sentència que de les eleccions. A les altres ciutats, la freqüencia (ajustada) de piulets sobre la sentència és molt menor. A Madrid, la freqüencia ajustada de piulets sobre el judici és 3,3 vegades menor que a Barcelona. La bretxa és encara més a Sevilla (4 vegades menor) i a Zaragoza (3,5 vegades menor).


La comparació Barcelona-Madrid és la més interessant perquè són de dimensions més similars i comparteixen un nivell sociodemogràfic més comparable. Mirem la freqüència de piulets per hora a cada ciutat:


```{r}

pd <- df %>%
  group_by(city, subject,
           date = as.POSIXct(cut(created_at, 'hour'))
           ) %>%
  tally %>%
  group_by(city, date) %>%
  mutate(p = n / sum(n) * 100) %>%
  filter(city %in% c('Barcelona', 'Madrid'))

ggplot(data = pd,
       aes(x = date,
           y = n,
           color = subject)) +
  geom_line() +
  facet_wrap(~city) +
  theme_vilaweb() +
  labs(x = 'Data',
       y = 'Piulets per hora',
       title = 'Freqüencia de paraula "sentència"\ncomparada amb "eleccions" en piulets',
       subtitles = 'Piulets geolocalitzats a < 32 km del centre de la ciutat',
       caption = '3 d\'octubre a les 6:00 fins al 12 d\'octubre a les 14:30.\nSense comptar repiulets Dades: API REST de Twitter. Gràfic: Joe Brew.\nwww.vilaweb.cat') +
  theme(legend.text = element_text(size = 15),
        plot.title = element_text(size = 20),
        plot.subtitle = element_text(size = 16),
        axis.text.x = element_text(angle = 90, hjust = 1, vjust = 0.5),
        # axis.text.x = element_text(size = 25),
        axis.text.y = element_text(size = 13),
        plot.caption = element_text(size = 11)) +
  scale_color_manual(name = '',
                    values = vilaweb::colors_vilaweb()[c(3,5)])
```

És clar que, a Madrid, la sentència contra el procés atreu molta menys atenció que no pas les eleccions. I a Barcelona passa al revés.


# Conclusió

## Resume de resultats 

A Catalunya es parla molt més de la sentència que no pas de les eleccions espanyoles. A la resta de l'estat, es parla més de les elecciones que no pas de la sentència.


Quan dues poblacions no comparteixen la mateixa opinió sobre la importància relativa dels esdeveniments polítics, reflecteix una ‘desconnexió’. Els esdeveniments principals d’un lloc ja no es consideren tan importants a l’altre. La confirmació d’aquesta desconnexió la podem trobar també, anecdotalment, si donem un cop d’ull als titulars dels principals diaris de Catalunya i de l’estat: en els primers, la sentència; en els segons, les eleccions espanyoles.


Tot el codi per aquest análisi és publicament accessible a `r self_cite()`.


